臺灣板橋地方法院交通事件裁定　　　 100年度交聲字第1600號
原處分機關　交通部公路總局臺北區監理所
異　議　人
即受處分人　彭俊諺
上列異議人即受處分人因違反道路交通管理處罰條例案件，不服
交通部公路總局臺北區監理所中華民國100 年5 月16日北監自裁
字第裁40-C00000000號裁決處分（舉發案號：新北政府警察局10
0 年3 月10日北警交字第C00000000 號），聲明異議，本院裁定
如下：
    主  文
異議駁回。
    理  由
一、原處分意旨略以：異議人即受處分人彭俊諺於民國100 年3
    月10日凌晨0 時24分許，駕駛車號9617-YB 號自用小客車，
    在新北市○○區○○街23巷防汛道，因有「不按遵行之方向
    行駛（闖單行道）」之違規行為，經新北市政府警察局土城
    分局交通分隊執勤員警攔停製單當場舉發，並查證違規屬實
    ，爰依道路交通管理處罰條例第45條第1 款規定裁處罰鍰新
    臺幣（下同）9 百元，並依同條例第63條第1 項第1 款規定
    （漏引第1 款）記違規點數1 點。
二、異議意旨略以：因現場標示不清，異議人不知逆向進入單行
    道。警察未在單行道入口處提醒不能進入，反而在土城端開
    罰單，異議人懷疑警察未經允許出動臨檢，只顧開罰單，而
    不顧駕駛人之安全云云。
三、按指向線，用以指示車輛行駛方向，以白色箭頭劃設於車道
    上，道路交通標誌標線號誌設置規則第188 條第1 項定有明
    文。又汽車駕駛人駕駛汽車，應遵守道路交通標誌、標線、
    號誌之指示，並服從交通指揮人員之指揮；汽車駕駛人，爭
    道行駛，有不按遵行之方向行駛之情形者，處6 百元以上1
    千8 百元以下罰鍰，並記違規點數1 點，道路交通安全規則
    第90條、道路交通管理處罰條例第45條第1 款、第63條第1
    項第1 款規範甚明。
四、經查：本件異議人即受處分人彭俊諺於100 年3 月10日凌晨
    0 時24分許，駕駛車號9617-YB 號自用小客車，在新北市○
    ○區○○街23巷防汛道，因有「不按遵行之方向行駛（闖單
    行道）」之違規行為，經新北市政府警察局土城分局交通分
    隊執勤員警攔停製單當場舉發，異議人提出申訴，原處分機
    關函請舉發單位查覆結果，確認違規屬實，依道路交通管理
    處罰條例第45條第1 款規定裁處罰鍰9 百元，並依同條例第
    63條第1 項第1 款規定（漏引第1 款）記違規點數1 點等情
    ，此有舉發通知單、交通違規案件陳述書、新北市政府警察
    局土城分局100 年4 月19日新北警土交申字第1000013543號
    函等影本各1 份附卷可稽。另經本院依職權傳喚證人即當時
    執勤員警劉慶文到庭具結證述略以：現場是防汛道，汽車只
    能從土城區往中和區方向行駛，當時我在防汛道土城端執行
    取締酒駕、防止車禍勤務，看到異議人駕駛汽車從中和區往
    土城區方向違規逆向行駛，就攔停舉發。防汛道從中和區○
    ○路口就是單行道，從員山路口到當時我所在的盤檢點至少
    有1 公里以上，沿途地上都有白色標線指示方向，可以看出
    是單行道，異議人一開始走錯，應設法迴轉走正確的方向，
    從員山路口到盤檢點至少有3 座橋樑可以迴轉，這中間異議
    人有充分的機會可以依指示方向行駛等語（見本院100 年6
    月22日訊問筆錄第2 、3 頁），並提出現場道路照片8 幀為
    憑。查證人劉慶文是警察，當時依法執行勤務，與異議人素
    不相識，彼此間無任何怨隙，自無甘冒偽證罪責，設詞誣陷
    異議人之虞，所述應屬可採。再觀諸相關照片，異議人當時
    行駛之防汛道，緊鄰排水溝之一側，僅有一個車道，路面繪
    有白色箭頭之指向線，一般人確實可以輕易辨識該車道係單
    向行駛之車道，應遵循該標線所指示之行車方向。況異議人
    領有合格駕駛執照，自承其住處與警察攔停舉發地點僅有3
    公里（見本院100 年6 月22日訊問筆錄第4 頁），洵有地緣
    關係，且異議人供稱其平時即有駕駛機車往返土城、台北之
    間，案發時原擬行駛防汛道至底端，從延吉街出去，再右轉
    金城路返回住處（同上筆錄第4 、5 頁），顯然對於現場路
    況甚為熟悉。故異議人當時駕車沿防汛道行駛，衡情應知其
    係逆向；縱令不慎誤闖，於經過中和區○○路口之後，至少
    從路面所繪設之指向線，亦可察覺自己逆向，而證人劉慶文
    明確證稱從員山路口到盤檢點至少有3 座橋樑可以迴轉，異
    議人有充分機會可依指示方向行駛，詎異議人仍一路逆向行
    駛1 公里以上，以致在盤檢點遭警攔停，其有不按遵行之方
    向行駛之違規故意與行為，昭然若揭。異議人上揭所辯，顯
    係推諉卸責之責，不足憑採。
五、從而，本件異議人因有上開違規行為，經新北市政府警察局
    土城分局交通分隊執勤員警攔停製單當場舉發，原處分機關
    依道路交通管理處罰條例第45條第1 款規定，且參酌違反道
    路交通管理事件統一裁罰基準表後，裁處異議人罰鍰9 百元
    ，並依同條例第63條第1 項第1 款規定（漏引第1 款）記違
    規點數1 點，均屬有據，核無違法或不當之處。異議人徒憑
    前詞，對原處分機關所為之裁決處分聲明異議，為無理由，
    應予駁回。
六、依道路交通管理處罰條例第87條第2 項、道路交通事件處理
    辦法第18條，裁定如主文。
中    華    民    國   100    年    8     月    25    日
                      交通法庭  法  官  朱嘉川
上列正本證明與原本無異。
如不服本裁定，應於裁定送達後5 日內敘明抗告理由，向本院提
出抗告狀。
                                書記官  林伶芳
中    華    民    國   100    年    8     月    25    日